臺北高等行政法院裁定
                                       100年度再字第12號
再審原告  　劉志鋒
          　劉秀美
          　林玉蘭
          　顏秀玲
          　王德旺
          　馬海
          　簡麗茹
          　張淑芬
          　游任煌
          　傅富雄
          　陳木蘭
          　楊麗卿
          　怯豫霞
          　簡秀英
          　王月英
          　陳明珠
          　黃美碧
          　黃美珠
          　周美欄
          　王福嘉
          　江鴻政
          　羅雪美
          　謝忠銘
          　羅美蘭
          　邱秋娥
          　連芬蘭
          　黃王燕
          　林玲
          　賴淑媛
          　華文龍
          　陳筱葩
          　劉淑美
          　林美芬
          　李睿祥
          　鄭秀珠
          　李秋竺
          　蔡沼輝
          　郭素真
          　邱依如
          　丁孝忠
          　張春生
          　林碧玉
          　陳德全
          　厲竹英
          　陳光宏
          　王靜雯
          　邱美麗
          　彭月霞
          　馮俐云
          　莊雅茜
          　鄭秀雲
          　林金鳳
          　李金滿
          　莊淑映
          　蔡小慧
          　蔡秋紅
          　黃清香
          　卓淑惠
          　陳明政
          　王清沂
          　吳添章
          　呂碧珠
          　姜品杉
          　李惠莉
          　林苓苓
          　江進益
          　郭再興
          　李素卿
          　蘇幸福
          　溫麗華
          　張淑華
          　蔡材勇
          　吳佩真
          　楊雪芬
          　莊素蓮
          　許季湄
          　張東和
          　徐月瓊
          　桂昭
          　余青燕
          　彭文德
          　婁秀蓮
          　廖西施
          　林金葉
          　李耀宗
          　張碧蓮
          　李簡素珠
          　楊雪櫻
          　洪佩瑄
          　孟郁辰
          　徐鳳珍
          　黃光雄
          　許憶婕
          　吳阿樹
          　鄭涼
          　李竹森
          　王瑞慧
          　楊寶琴
          　廖金玉
          　游百南
          　廖素娥
          　李貴坤
          　朱美英
          　林芳玉
          　謝碧玲
          　邱麗珍
          　黃素玉
          　賴雅玲
          　邱怡雅
          　游淑惠
          　許慶榮
          　燕玉茹
          　林美琴
          　唐素貞
          　鄭彩雲
          　許稚群
          　許筠妤
          　許進輝
          　高銘星
          　許暄秀
          　陳淑真
          　陳美杏
          　陳仲毅
          　賴振甫
          　許秀緞
          　陳香文
          　陳秋如
          　黃碧霞
          　溫秀鑾
          　陳阿雪
          　簡玉雲
          　陳智明
          　鄭如宏
          　呂素葉
          　游珠
          　賴克明
          　林玉玫
          　戴靜煙
          　蕭美雲
          　李淑桂
          　連雪芳
          　潘俞樺
          　魏金城
          　柳鑒紅
          　劉美月
          　謝碧霞
          　陳鴻池
          　何寶珠
          　江陳美信
          　翁家聲
          　廖寶猜
          　張茂
          　陳月桂
          　張台芬
          　吳龍揚
          　黃譓羽
          　陳惠英
          　蔡銀河
          　鄭永華
          　陳明珠
          　李文心
          　蔡金郎
          　賴秋如
          　孔治平
          　許進榮
          　方玉仙
          　郭芬蓉
          　沈家玲
  　        林美珠
　          張秀琴
  　        郭貴椿
       　   許招福
          　游美鳳
  　        陳正男
  　        施錦
  　        曾素貞
  　        林芃萱
  　        楊小芬
  　        洪常榛
  　        黃秀鳳
  　        吳金蓮
  　        曹仲怡
  　        邱莉雯
          　謝權政
  　        傅淑娥
  　        羅麗娥
  　        郭月珍
  　        梁偉娟
  　        郭賴美惠
  　        吳素華
  　        周惠靜
          　沈芳名
  　        王念蕙
  　        陳世治
  　        黃子容
  　        黃明生
 　         尤素雲
再審被告  　財政部
代　表　人　李述德（部長）
上列當事人間記帳士法事件，再審原告本於行政訴訟法第273 條
第1 項第1 款事由，對於本院中華民國99年5 月6 日98年度訴字
第2318號判決，提起再審之訴，經最高行政法院99年12月23日99
年度裁字第3527號裁定移送本院，本院裁定如下：
    主  文
再審之訴駁回。
再審訴訟費用由再審原告負擔。
   理   由
一、行政訴訟設有上訴之審級救濟制度，不服高等行政法院判決
    者，本應依規定提起上訴，於無法經由上訴獲得救濟時，始
    得例外提起再審之訴。因此，行政訴訟法第273 條第1 項，
    一方面列舉得提起再審之事由，另一方面則附以但書「但當
    事人已依上訴主張其事由或知其事由而不為主張者，不在此
    限。」此為「再審補充性」之表現，未符此項再審之特別要
    件者，其再審之訴不合法，依行政訴訟法第278 條第1 項規
    定，應以裁定駁回之。
二、本件再審原告主張前訴訟程序確定判決（本院98年度訴字第
    2318號判決）不適用行政程序法第126 條第1 項及最高行政
    法院83年判字第1223號判例之違法，該當於行政訴訟法第27
    3 條第1 項第1 款「適用法規顯有錯誤」之再審事由，應予
    廢棄云云。
三、經核，其再審主張與其前就上開判決提起上訴之事由，完全
    相同，並無二致，而其上訴為不合法，亦經最高行政法院99
    年度裁字第1745號裁定駁回。再審原告仍執前詞，提起再審
    ，揆諸前揭法文，其訴自非合法，應予駁回。
依行政訴訟法第278 條第1 項、第104 條、民事訴訟法第95條、
第78條，裁定如主文。
中　　華　　民　　國　　100 　年　　4 　　月　　29　　日
　　　　　　　　　　臺北高等行政法院第一庭
                              審判長法  官　王立杰
                                    法  官　許麗華
                                    法  官　楊得君
上為正本係照原本作成。
如不服本裁定，應於送達後10日內向本院提出抗告狀（須按他造
人數附繕本）。
中　　華　　民　　國　　100 　年　　4 　　月　　29　　日
           　 　　　　　            書記官  徐子嵐